<?xml version="1.0" encoding="UTF-8" standalone="yes"?>
<Wordlist>
    <Paradigm pdgId="1221956" lemma="напяя+цца" tag="VIPRX">
        <Variant id="a" pravapis="A2008" lemma="напяя+цца">
            <Slounik name="piskunou2012" idx="107179">{b}напяя´цца{/b} {i}зак.{/i}, -пяю´ся, -пяе´цца, -пеяце´ся /// v2{sup}1{/sup} B/</Slounik>
            <Form tag="0">напяя+цца</Form>
            <Form tag="F1S">напяю+ся</Form>
            <Form tag="F2S">напяе+шся</Form>
            <Form tag="F3S">напяе+цца</Form>
            <Form tag="F1P">напяё+мся</Form>
            <Form tag="F2P">напеяце+ся</Form>
            <Form tag="F3P">напяю+цца</Form>
            <Form tag="PMS">напяя+ўся</Form>
            <Form tag="PFS">напяя+лася</Form>
            <Form tag="PNS">напяя+лася</Form>
            <Form tag="PXP">напяя+ліся</Form>
            <Form tag="I2S">напе+йся</Form>
            <Form tag="I2P">напе+йцеся</Form>
            <Form tag="PG">напяя+ўшыся</Form>
        </Variant>
    </Paradigm>
    <Paradigm pdgId="1221957" lemma="напяя+ць" tag="VDPNX" meaning="напець што-небудзь і без прамога дапаўнення">
        <Variant id="a" pravapis="A2008" lemma="напяя+ць">
            <Slounik name="piskunou2012" idx="107180">{b}напяя´ць{/b} {i}зак.{/i}, -пяю´, -пяе´, -пеяце´; {i}ЗЛ{/i} напе´й /// v2{sup}1{/sup} B/</Slounik>
            <Form tag="0">напяя+ць</Form>
            <Form tag="F1S">напяю+</Form>
            <Form tag="F2S">напяе+ш</Form>
            <Form tag="F3S">напяе+</Form>
            <Form tag="F1P">напяё+м</Form>
            <Form tag="F2P">напеяце+</Form>
            <Form tag="F3P">напяю+ць</Form>
            <Form tag="PMS">напяя+ў</Form>
            <Form tag="PFS">напяя+ла</Form>
            <Form tag="PNS">напяя+ла</Form>
            <Form tag="PXP">напяя+лі</Form>
            <Form tag="I2S">напе+й</Form>
            <Form tag="I2P">напе+йце</Form>
            <Form tag="PG">напяя+ўшы</Form>
        </Variant>
    </Paradigm>
    <Paradigm pdgId="1225581" lemma="прапяя+ць" tag="VDPNX" meaning="праспяваць што-небудзь і без прамога дапаўнення">
        <Variant id="a" pravapis="A2008" lemma="прапяя+ць">
            <Slounik name="piskunou2012" idx="150632">{b}прапяя´ць{/b}* {i}зак.{/i}, -пяю´, -пяе´, -пеяце´; {i}ЗЛ{/i} прапе´й /// v2{sup}1{/sup} B/</Slounik>
            <Form tag="0">прапяя+ць</Form>
            <Form tag="F1S">прапяю+</Form>
            <Form tag="F2S">прапяе+ш</Form>
            <Form tag="F3S">прапяе+</Form>
            <Form tag="F1P">прапяё+м</Form>
            <Form tag="F2P">прапеяце+</Form>
            <Form tag="F3P">прапяю+ць</Form>
            <Form tag="PMS">прапяя+ў</Form>
            <Form tag="PFS">прапяя+ла</Form>
            <Form tag="PNS">прапяя+ла</Form>
            <Form tag="PXP">прапяя+лі</Form>
            <Form tag="I2S">прапе+й</Form>
            <Form tag="I2P">прапе+йце</Form>
            <Form tag="PG">прапяя+ўшы</Form>
        </Variant>
    </Paradigm>
    <Paradigm pdgId="1226973" lemma="распяя+цца" tag="VIPRX">
        <Variant id="a" pravapis="A2008" lemma="распяя+цца">
            <Slounik name="piskunou2012" idx="165193">{b}распяя´цца{/b} {i}зак.{/i}, -пяю´ся, -пяе´цца, -пеяце´ся /// v2{sup}1{/sup} B/</Slounik>
            <Form tag="0">распяя+цца</Form>
            <Form tag="F1S">распяю+ся</Form>
            <Form tag="F2S">распяе+шся</Form>
            <Form tag="F3S">распяе+цца</Form>
            <Form tag="F1P">распяё+мся</Form>
            <Form tag="F2P">распеяце+ся</Form>
            <Form tag="F3P">распяю+цца</Form>
            <Form tag="PMS">распяя+ўся</Form>
            <Form tag="PFS">распяя+лася</Form>
            <Form tag="PNS">распяя+лася</Form>
            <Form tag="PXP">распяя+ліся</Form>
            <Form tag="I2S">распе+йся</Form>
            <Form tag="I2P">распе+йцеся</Form>
            <Form tag="PG">распяя+ўшыся</Form>
        </Variant>
    </Paradigm>
    <Paradigm pdgId="1229173" lemma="успяя+ць" tag="VDPNX" meaning="запець што-небудзь і без прамога дапаўнення">
        <Variant id="a" pravapis="A2008" lemma="успяя+ць">
            <Slounik name="piskunou2012" idx="198891">{b}успяя´ць{/b} {i}зак.{/i}, -пяю´, -пяе´, -пеяце´; {i}ЗЛ{/i} успе´й /// v2{sup}1{/sup} B/</Slounik>
            <Form tag="0">успяя+ць</Form>
            <Form tag="F1S">успяю+</Form>
            <Form tag="F2S">успяе+ш</Form>
            <Form tag="F3S">успяе+</Form>
            <Form tag="F1P">успяё+м</Form>
            <Form tag="F2P">успеяце+</Form>
            <Form tag="F3P">успяю+ць</Form>
            <Form tag="PMS">успяя+ў</Form>
            <Form tag="PFS">успяя+ла</Form>
            <Form tag="PNS">успяя+ла</Form>
            <Form tag="PXP">успяя+лі</Form>
            <Form tag="I2S">успе+й</Form>
            <Form tag="I2P">успе+йце</Form>
            <Form tag="PG">успяя+ўшы</Form>
        </Variant>
    </Paradigm>
</Wordlist>
